【裁判字號】    98,易,116
【裁判日期】    980513
【裁判案由】    竊盜
【裁判全文】
臺灣基隆地方法院刑事判決               98年度易字第116號
公  訴  人  臺灣基隆地方法院檢察署檢察官
被      告  己○○
                    （另案於臺灣新竹監獄執行中）
上列被告因竊盜案件，經檢察官提起公訴（98年度偵字第531號
），本院判決如下：
    主  文
己○○共同竊盜，累犯，處有期徒刑月；又共同踰越安全設備
竊盜，累犯，處有期徒刑捌月；又共同竊盜，累犯，處有期徒刑
月。應執行有期徒刑壹年。
    事  實
一、己○○前因詐欺案件，經臺灣臺中地方法院以94年度金訴緝
    字第5號判處有期徒刑2月確定，並於民國95年9 月10日執行
    完畢（構成累犯）；復因竊盜案件，由本院以95年度基簡字
    第667號判處拘役30日，於96年1月16日執行完畢；其後，再
    因竊盜案件，分別經本院以97年度易字第496 號、97年度基
    簡字第1261號、98年度易字第2 號、各判處有期徒刑7月、3
    月、3 月確定；另因違反毒品危害防制條例案件，先後由本
    院以97年度訴字第1726號、97年度基簡字第1395號、97年度
    基簡字第1514號各判處有期徒刑7月、3月、3 月確定；又因
    施用第一級毒品案件，經本院以97年度訴字第1921號，判處
    應執行有期徒刑10月確定，前開各案接續合併執行，現仍執
    行中。
二、詎己○○猶不知悔改，於97年11月22日上午騎乘戊○○所竊
    得車牌號碼LP3-795 號機車（戊○○竊盜機車部分，由臺灣
    基隆地方法院檢察署檢察官另案偵辦中）行經基隆市○○路
    時，因己○○毒癮發作，便提議竊取他人財物，以購買毒品
    ，經戊○○應允後，兩人即共同基於為自己不法所有之犯意
    聯絡，騎乘前開機車於基隆市內尋找適合竊盜之地點，並為
    下列竊盜犯行（戊○○所涉竊盜部分，均由本院另行審理）
    ：
 (一) 97年11月22日上午10時許，行經基隆市○○區○○街47號時
    ，見雜貨店倉庫大門未關，由己○○進入倉庫竊取財物，並
    由戊○○在外把風，惟因倉庫內並無值錢財物，己○○遂步
    出倉庫，告知戊○○搜尋財物之情形後，兩人復基於竊盜之
    單一犯意，共同進入倉庫，徒手竊取長壽香煙1條、保力達1
    瓶得逞，並分用殆盡（侵入他人建築物部分，未據告訴）。
 (二) 同日上午11時許，己○○再騎乘上開機車搭載戊○○，於行
    經基隆市信義區○○○路204 號前，見該戶鐵門似未上鎖，
    便停下機車，由己○○徒手開啟鐵門，發現鐵門上鎖後，便
    趁窗戶未鎖，由己○○攀越窗戶進入屋內，繼而開啟大門，
    讓戊○○進入以共同搜尋財物（侵入住宅部分，未據告訴）
    ，共同徒手竊取甲○○○所有之現金新臺幣約8,000 元、金
    項鍊1條、金戒子1只得逞。
 (三) 同日下午2 時許，己○○復騎乘上開機車搭載戊○○，於行
    經臺北縣雙溪鄉○○村○○路36號前，見大門未關，遂由戊○○在屋外把風，己○○徒手入內竊取神明桌上丙○○所有
    之金牌1 面得逞（侵入住宅部分，未據告訴），己○○、戊○○竊取上開金項鍊、金戒子及金牌後，即於同日，共同持
    往臺北縣瑞芳鎮○○路○段66號之「全勝銀樓」變賣得款18,
    070元，並花用殆盡。
二、案經基隆市警察局第二分局報告臺灣基隆地方法院檢察署檢
    察官偵查起訴。
    理  由
壹、程序事項（證據能力）
 一 按被告以外之人於審判外之言詞或書面陳述，除法律有規定
    者外，不得作為證據；再被告以外之人於審判外之陳述，雖
    不符合刑事訴訟法第159條之1至第159條之4之規定，而經當
    事人於審判程序同意作為證據，法院審酌該言詞陳述或書面
    陳述作成時之情況，認為適當者，亦得為證據，而當事人、
    代理人或辯護人於法院調查證據時，知有上開不得為證據之
    情形，而未於言詞辯論終結前聲明異議者，視有前項之同意
    ，刑事訴訟法第159條第1項及第159條之5分別定有明文。經
    查：
 (一) 證人乙○○、甲○○○、丙○○於警詢中之陳述，雖係被告
    以外之人於審判外之陳述而屬傳聞證據，惟公訴人及被告於
    本院審判程序中對於上開證人於審判外陳述之證據能力，均
    表示沒有意見，且迄於言詞辯論終結前亦未聲明異議。本院
    審酌前開證人警詢筆錄之記載，並無不正取供之情事，且證
    人於警詢時並無具結之可能，是就該審判外言詞陳述作成時
    之情況，應認為適當，依刑事訴訟法第159條之5規定意旨，
    具有證據能力。
 (二) 又除顯有不可信之情況外，從事業務之人於業務上或通常業
    務過程所須製作之紀錄文書、證明文書，亦得為證據，刑事
    訴訟法第159條之4第2 款定有明文，而卷附之「金飾買入登
    記簿」1 張，係「全勝銀樓」於執行買賣金飾之業務時，所
    經常製作之紀錄文書，依前開規定，具有證據能力。
 (三) 現場指認照片8幀均非供述證據，亦非公務員違背法定程序
    所取得，依刑事訴訟法第158條之4之反面解釋，具有證據能
    力。
貳、實體事項
一、前揭犯罪事實，業據被告坦承不諱，核與證人乙○○、甲○○○、丙○○證述遭竊情節相符，並有「全勝銀樓」之「金
    飾買入登記簿」1張在卷可佐，足認被告自白與事實相符，
    本件犯罪事證明確，被告犯行洵堪認定。
二、核被告就犯罪事實(一)、(三)所為，係犯刑法第320條第1項普通
    竊盜罪；就犯罪事實(二)所為，係犯同法第321條第2款踰越安
    全設備竊盜罪。犯罪事實(一)部分，被告基於單一之竊盜犯意
    ，於密接之時、地實施竊盜行為，侵害同一之法益，在刑法
    評價上，為包括之一罪。再被告己○○與共犯戊○○就前開
    犯行均有犯意聯絡及行為分擔，為共同正犯。被告所犯上開
    各罪，犯意各別，行為互殊，應分論併罰。又被告有事實欄
    所載之論罪科刑執行完畢情形，有臺灣高等法院被告前案紀
    錄表乙份附卷足憑，其於前案執行完畢後5 年內，故意再犯
    本件有期徒刑以上之罪，均為累犯，各依刑法第47條第1 項
    規定加重其刑。爰審酌被告前有竊盜前科，仍不知悔改，竟
    因毒癮發作即起意四處竊取他人財物，侵害他人財產安全甚
    鉅，且事後未賠償被害人損失，暨衡及其犯後坦承犯行，態
    度尚稱良好及其犯罪動機、目的、手段等一切情狀，分別量
    處如主文所示之刑，並定應執行刑。
據上論斷，應依刑事訴訟法第299條第1項前段，刑法第28條、第
320條第1項、第321條第1項第2款、第47條第1項、第51條第5 款
，刑法施行法第1條之1，判決如主文。
本案經檢察官丁○○到庭執行職務
中    華    民    國    98    年    5     月    13    日
                  刑事第四庭審判長法    官   齊  潔
                                  法    官   王慧惠
                                  法    官   周霙蘭
以上正本證明與原本無異。
如不服本判決應於收受送達後10日內向本院提出上訴書狀，並應
敘述具體理由；其未敘述上訴理由者，應於上訴期間屆滿後20日
內向本院補提理由書 (均須按他造當事人之人數附繕本)「切勿
逕送上級法院」。
中    華    民    國    98    年    5     月    13    日
                                  書 記 官   莊智凱
中華民國刑法第320條 （普通竊盜罪、竊佔罪）
意圖為自己或第三人不法之所有，而竊取他人之動產者，為竊盜
罪，處 5 年以下有期徒刑、拘役或 5 百元以下罰金。
意圖為自己或第三人不法之利益，而竊佔他人之不動產者，依前
項之規定處斷。
前二項之未遂犯罰之。
中華民國刑法第321條 （加重竊盜罪）
犯竊盜罪而有左列情形之一者，處 6 月以上、 5 年以下有期徒
刑：
一、於夜間侵入住宅或有人居住之建築物、船艦或隱匿其內而犯
    之者。
二、毀越門扇、牆垣或其他安全設備而犯之者。
三、攜帶兇器而犯之者。
四、結夥三人以上而犯之者。
五、乘火災、水災或其他災害之際而犯之者。
六、在車站或埠頭而犯之者。
前項之未遂犯罰之。


司法院資訊處製作；財團法人民間司法改革基金會備份。
